【裁判字號】    99,裁,2148
【裁判日期】    990916
【裁判案由】    聲請假處分
【裁判全文】
最  高  行  政  法  院  裁  定
                                      99年度裁字第2148號
抗  告  人  甲○○
            丙○○○
            戊○○
            庚○○
            子○○
            寅○○
兼 上一 人
法定代理人  辰○○
抗  告  人  巳○○
            未○○
            酉○○
            亥○○
            地○○
            宙○○
            黃○○
            Ｆ○○
            Ｂ○○
            Ｄ○○
            Ｈ○○
            Ｊ  ○
            Ｎ○○
            Ｒ○○
            ｂ○○
(以上4人兼為Ｌ○○之承受訴訟人)
            Ｐ○○
            Ｔ○○
            Ｖ○○
            Ｘ○○
            Ｚ○○
            ｄ○○
            ｆ○○
            ｈ○○
            ｊ○○
            ｌ○○
以上 32 人
共 同訴 訟
代  理  人  ｍ○○  ○○
            洪韶瑩  律師
相  對  人  苗栗縣政府
代  表  人  劉政鴻
上列抗告人因與相對人苗栗縣政府間聲請假處分事件，對於中華
民國99年7月20日臺北高等行政法院99年度全字第48號裁定，提
起抗告，本院裁定如下︰
    主  文
抗告駁回。
抗告訴訟費用由抗告人負擔。
    理  由
一、本件原審裁定於民國99年7月23日送達於原審聲請人Ｌ○○
    之訴訟代理人，嗣Ｌ○○於同年7月28日提起抗告後，於同
    年8月3日死亡，由全體繼承人即Ｊ○、Ｎ○○、Ｒ○○、ｂ
    ○○聲明承受訴訟，經核於法並無不合，應予准許，合先敘
    明。
二、按抗告法院認抗告為不合法或無理由者，應為駁回抗告之裁
    定。本件原裁定以：對於公法人之訴訟，由其公務所所在地
    之行政法院管轄。其以公法人之機關為被告時，由該機關所
    在地之行政法院管轄，行政訴訟法第13條第1項定有明文；
    而行政訴訟法第18條準用民事訴訟法第28條第1項之規定，
    若訴訟之全部或一部，法院認為無管轄權者，得依原告聲請
    或依職權以裁定移送於其管轄法院，聲請假處分事件，亦應
    適用行政訴訟法總則有關管轄之規定。本件相對人機關之公
    務所所在地係設於苗栗縣苗栗市○○路1號，依行政訴訟法
    第13條第1項之規定，應屬臺中高等行政法院管轄。抗告人
    向無管轄權之原審法院聲請假處分，顯係違誤為由，依職權
    將本件移送於有管轄權之臺中高等行政法院，於法自屬有據
    。抗告意旨略謂：本件聲請假處分之本案繫屬於原審法院
    (99年度訴字第986號)，依行政訴訟法第300條前段之規定：
    「假處分之聲請，由管轄本案之高等行政法院管轄」，本件
    應由管轄本案之原審法院管轄云云。經查，依抗告人所提之
    行政訴訟起訴狀(附於原審卷第31項)，其所謂之「本案被告
    」係內政部，並非本件之相對人，該原審法院99年度訴字第
    986號事件，尚難認係本件假處分聲請之本案，原裁定並無
    不合，其抗告難認有理由，應予駁回。
四、據上論結，本件抗告為無理由。依行政訴訟法第104條、民
    事訴訟法第95條、第78條、第85條第1項前段，裁定如主文
    。
中    華    民    國    99    年    9     月    16    日
                    最高行政法院第五庭
                        審判長法官  黃  璽  君
                              法官  侯  東  昇
                              法官  鄭  忠  仁
                              法官  吳  東  都
                              法官  陳  金  圍

以  上  正  本  證  明  與  原  本  無  異
中    華    民    國    99    年    9     月    17    日
                              書記官  王  福  瀛

司法院資訊處製作；財團法人民間司法改革基金會備份。
